# 合伙企业的会计处理

提问人：zsmj 时间：2022-12-01 15:57:09
陈老师您好，最近遇到一家合伙企业的审计，A公司出资 500 万元投资了一家B合伙企业持股30%（不考虑其他合伙企业的出资与分红），本年度B企业进行了分红，假如A合伙人分得 100 万，目前A的处理是借银行存款 100 万元 贷：长期股权投资 100 万元 ，B企业的处理是借：实收资本 100 万元 贷：银行存款 100 万元。合伙协议约定了分红先冲减各合伙人的出资本金，请问陈老师这样处理是否合适？

回答人：chenyiwei
账务处理应依据被投资合伙企业的管理人（或GP、执行事务合伙人）出具的分配通知载明的收回本金和收益分配各自的金额，分别冲减投资成本和确认投资收益。
理论上，对合伙企业的投资多数是按公允价值计量的，即首先对合伙企业的底层投资资产进行公允价值估值，在此基础上确定合伙企业整体权益的期末公允价值；再根据合伙协议中对合伙企业费用、收益分配和亏损分担机制的约定，确定本企业应享有的权益、损益份额，作为期末对合伙企业投资的公允价值，其公允价值变动通常应计入损益。由于平时投资期间已经确认了公允价值变动收益，因此收到分配款时直接冲减投资账面价值即可，无需考虑是回本还是收益分配。但如果日常的公允价值计量不完整或不恰当，则需根据收到的分配通知中标明的还本、收益分配的各自金额进行会计处理。